臺灣桃園地方法院刑事判決　　　　　　　96年度交訴字第69號
公　訴　人　臺灣桃園地方法院檢察署檢察官
被　　　告　NGUYEN HU.
　　　　　　　　　　現於臺灣桃園看守所羈押中
上被告因肇事遺棄罪等案件，經檢察官提起公訴（96年度偵字第
4870號），被告於準備程序進行中為有罪之陳述，經本院合議庭
裁定由受命法官獨任進行簡式審判程序後，本院判決如下：
    主  文
NGUYEN HUU THANH因過失致人於死，處有期徒刑拾月，減為有期
徒刑伍月；又駕駛動力交通工具肇事，致人死亡而逃逸，處有期
徒刑捌月，減為有期徒刑肆月。應執行有期徒刑捌月。並於刑之
執行完畢或赦免後，驅逐出境。
    事  實
一、NGUYEN HUU THANH（中文名：阮友成）為越南籍之逃逸外勞
    ，於民國96年1 月28日晚間7 時許，騎乘車牌號碼RXG-267
    號機車，搭載其友人SARYATI 沿桃園縣大園鄉○○村○○路
    ○段之機車道，由竹圍往觀音鄉方向行駛。NGUYEN HUU
    THANH 原應注意機車行進中駕駛人應注意操控車輛，隨時採
    取必要安全措施，而依當時情形又無不能注意之情事，竟疏
    於注意及此，於同日晚間7 時5 分許騎乘前開車輛行至桃園
    縣大園鄉○○村○○路○段203 號前，因路面砂石打滑，
    NGUYEN HUU THANH竟操控機車不當而使機車失控倒地，該機
    車及後座乘客SARYATI 因而滑入該路段之快車道內，適有許
    素珍駕駛之車牌號碼9596-DY 號小客車沿該路段快車道行駛
    至該處，因閃避不及而以右前車輪撞上SARYATI 。詎NGUYEN
    HUU THANH 於肇事後，因恐懼自己未持有適當之駕駛執照，
    及意圖逃避事後責任，非但未停留對SARYATI 為必要之救護
    措施，反而另行起意，將前開機車棄置現場後徒步逃離。
    SARYATI 經送醫急救，延至同日晚間8 時許，因車禍導致出
    血性休克、頭胸部挫傷而死亡。經警依SARYATI 行動電話之
    通聯記錄循線查得持用NGUYEN HUU THANH原使用行動電話門
    號之在台表弟，並策動其表弟勸諭NGUYEN HUU THANH至桃園
    縣政府警察局大園分局投案，嗣警於大園分局前將其拘提，
    而悉上情。
二、案經桃園縣政府警察局大園分局報請臺灣桃園地方法院檢察
    署檢察官偵查起訴。
    理  由
一、訊據被告NGUYEN HUU THANH就上開時、地騎乘機車肇事致被
    害人SARYATI 死亡，並對其肇事後逃離現場之犯罪事實坦承
    不諱，核與證人許素珍、江宜蓁證述目擊肇事之情形一致，
    並與證人黃雅萱證述被告逃逸之情節相符，復有道路交通事
    故現場圖、道路交通事故調查報告表、現場照片、被害人診
    斷證明書附卷可稽，又被害人SARYATI 卻因本件車禍死亡，
    業經檢察官督同檢驗員相驗屍體屬實，製有堪驗筆錄、相驗
    屍體證明書、驗斷書等在卷可憑，足證被告上開自白與事實
    相符，堪予認定。而按汽車行駛時，駕駛人應注意車輛操控
    ，並隨時採取必要之安全措施，道路交通安全規則第94條第
    3 項定有明文，且依當時天候晴、夜間有照明、路面乾燥、
    無缺陷、無障礙物，視距良好，並無不能注意之情形，有道
    路交通事故調查報告表附卷可參，詎被告疏未注意車輛之操
    控並採取必要安全措施，以致肇事，且本件經送請車輛行車
    事故鑑定後，亦認被告NGUYEN HUU THANH自行操作輕機車不
    當失控向左擦撞外側車道之自小客貨車，為肇事原因，而自
    小客貨車之駕駛許素珍則無肇事因素，有台灣省桃園縣車輛
    行車事故鑑定委員會鑑定意見書一份在卷可佐，被告NGUYEN
    HUU THANH 有過失甚明，又被害人因此發生死亡之結果，與
    被告之過失間顯有相當因果關係，是被告之過失致死及肇事
    逃逸之犯行明確，應依法論科。
三、核被告駕駛汽車未注意車輛操控，因過失致人於死後逃逸，
    係犯刑法第276 條第1 項過失致死罪、第185 條之4 肇事逃
    逸罪；所犯上開2 罪間，犯意各別，罪名互殊，應予分論併
    罰。爰審酌被告肇事後未救助傷者之枉顧他人生命心態，至
    不可取，然到案後犯後態度尚佳，審酌其過失程度、被害人
    死亡之結果、被告之智識程度、犯罪動機、犯罪時所受之刺
    激、生活狀況等一切情狀，就上開二罪分別量處如主文所示
    之刑。惟按被告犯罪在96年4 月24日以前，應依96年7 月16
    日施行之中華民國九十六年罪犯減刑條例減刑，爰併諭知減
    得之刑，並定其應執行刑。又被告為越南籍外國人，有內政
    部入出國及移民署之外僑入出境資料處理系統查詢列印單在
    卷可參，其因本件犯行而受有期徒刑之宣告，本院認有驅逐
    出境之必要，爰依刑法第95條之規定，於主文內宣告於刑之
    執行完畢或赦免後予以驅逐出境。
據上論斷，應依刑事訴訟法第273 條之1 第1 項、第299 條第1
項前段，刑法第276 條第1 項、第185 條之4 、第51條第5 款、
第95條，中華民國九十六年罪犯減刑條例第2 條第1 項第3 款、
第7 條第1 項、第2 項、第10條第1 項，判決如主文。
本案經檢察官郝中興到庭執行職務。
中　　華　　民　　國　　96　　年　　8 　　月　　10　　日
   　　　　　         刑事第五庭  法  官  楊 晴 翔
如不服本判決，應於判決送達後10日內向本院提出上訴狀（應抄
附繕本）。
本件正本證明與原本無異。
                                  書記官  范 升 福
中　　華　　民　　國　　96　　年　　8 　　月　　13　　日
附錄本案論罪科刑法條全文：
中華民國刑法第276條
（過失致死罪）
因過失致人於死者，處 2 年以下有期徒刑、拘役或 2 千元以下
罰金。
從事業務之人，因業務上之過失犯前項之罪者，處 5 年以下有期
徒刑或拘役，得併科 3 千元以下罰金。
中華民國刑法第185條之4
（肇事遺棄罪）
駕駛動力交通工具肇事，致人死傷而逃逸者，處 6 月以上 5 年
以下有期徒刑。
